臺灣士林地方法院刑事判決　　　　　　　　　　　　　　九十一年度易字第九四號
　　聲　請　人　臺灣士林地方法院檢察署檢察官
　　被　　　告　甲○○
右列被告因竊盜等案件，經檢察官聲請以簡易判決處刑（九十年度偵字第一五四六號
），本院刑事庭認不得以簡易判決處刑，應適用通常程序審判（九十年度簡字第一三
七七號），本院判決如左：
    主  文
甲○○連續行使偽造私文書，足以生損害於他人，處有期徒刑參月，如易科罰金以參
佰元折算壹日。
八十九年九月三十日財團法人聯合信用卡處理中心簽帳單特約商店存根聯上偽造之「
吳萱」署押參枚均沒收。
    事  實
一、甲○○於民國七十六年間，因犯贓物罪，經臺灣臺北地方法院以七十六年度易字
    第二九五三號判處有期徒刑二月，緩刑二年確定，復於八十八年間，因犯偽造有
    價證券罪，經臺灣高等法院以八十八年度上訴字第三四九一號判決有期徒刑一年
    二月，現正上訴中（不構成累犯）。甲○○與吳萱原為男女朋友，惟甲○○為
    冒刷信用卡以詐得財物，竟意圖為自己不法之所有，於八十九年九月三十日下午
    二時許，在吳萱位於臺北縣汐止市○○○路一三０號四樓之二住處內，乘吳
    萱臨時外出購物時，徒手竊取吳萱所有置放於房間皮包內之美國運通商業銀行
    發行之卡號000000000000000號信用卡一張，得手後，旋基於意
    圖為自己不法之所有及行使偽造私文書之概括犯意，於八十九年九月三十日晚間
    ，持該卡分別前往臺北市○○區○○街四十四號、四十六號之雙子座珠寶店、臺
    北市萬華區○○○路一一五號、一一七號之謝瑞麟珠寶店西寧分店，佯以信用卡
    所有人自居，連續於當日晚間九時、九時二十三分、九時四十九分，各以該信用
    卡簽帳刷卡三次，金額分別為新臺幣（下同）二萬六千三百元、二萬零六百元、
    二萬八千元，並以複寫方式同時在簽帳單顧客存根聯、特約商店存根聯上，偽造
    「吳萱」之署押，一次偽造完成二聯「吳萱」名義之簽帳單，偽造作成不實
    之信用卡簽帳單私文書（一式二份，特約商店留存一份以向發卡銀行領款，甲○
    ○留存一份，顧客存根聯部分已於消費後銷燬），再持該偽造之信用卡簽帳單向
    該商店行使，由店員收執核對，以表示吳萱同意依據信用卡持卡人合約條件，
    按簽帳單之金額付款，足以生損害於吳萱本人及雙子座珠寶店、謝瑞麟珠寶店
    ，致使商店之營業員陷於錯誤，誤以為甲○○係信用卡領用人，允予簽帳消費而
    交付其所購之物，總計詐得七萬四千九百元之財物。嗣吳萱於八十九年十月一
    日下午四時許，發現信用卡失竊，始循線查悉上情。
二、案經吳萱訴由臺北市政府警察局萬華分局報請臺灣士林地方法院檢察署檢察官
    偵查後聲請簡易判決處刑，經本院認為不宜以簡易判決處刑，改適用通常程序審
    判。
    理  由
一、右揭事實，業據被告甲○○於本院審理時坦承不諱，核與告訴人吳萱指訴情節
    相符，並有監視錄影帶翻拍照片、八十九年九月三十日財團法人聯合信用卡處理
    中心簽帳單特約商店存根聯三份在卷可資佐證，足徵被告自白與事實相符，本件
    事證明確，被告犯行洵堪認定，應依法論科。
二、核被告所為竊取信用卡部分，係犯刑法第三百二十條第一項之竊盜罪。又信用卡
    簽帳單係以文字為一定之意思表示，持信用卡刷卡消費時，在簽帳單上簽署姓名
    ，除表示已收受特約商店所交付之交易標的物或消費標的，並確認該筆消費之憑
    證，具有表示法律上權利義務關係之證明，故簽帳單性質上除與收據相同外，並
    且為信用卡發卡銀行依據此向簽帳人收款之憑證，為文書之一種，並為私人製作
    之文書，核被告持信用卡至特約商店佯以其為持卡人，而偽簽「吳萱」之署押
    偽造簽帳單，並持交特約商店，使特約商店陷於錯誤，而接受其消費並交付財物
    之行為，係犯刑法第二百十六條、第二百十條之行使偽造私文書罪、第三百三十
    九條第一項之詐欺取財罪。聲請書認刷卡消費部分係犯刑法第三百三十九條第二
    項之詐欺得利罪，尚有未洽，惟公訴人蒞庭論告時，已變更起訴法條為刑法第三
    百三十九條第一項，附此敘明。被告偽造署押為偽造私文書之部分行為，偽造私
    文書後進而行使，偽造之低度行為為行使之高度行為所吸收，均不另論罪。被告
    先後三次行使偽造私文書、詐欺取財之犯行，時間緊接，觸犯構成要件相同之罪
    名，顯係基於概括犯意反覆為之，為連續犯，各應依刑法第五十六條之規定以一
    罪論，並均加重其刑。被告竊取信用卡之目的在於冒刷信用卡以詐得財物，其所
    犯竊盜罪、連續行使偽造私文書罪及連續詐欺取財罪間，有方法結果之牽連關係
    ，依刑法第五十五條之規定，應從較重之連續行使偽造私文書罪處斷。爰審酌被
    告犯罪之動機、目的、手段、生活狀況、智識程度、有事實欄所示前科紀錄，此
    有臺灣高等法院檢察署刑案紀錄簡覆表、警製刑案資料作業個別查詢報表在卷足
    憑、與告訴人原係男女朋友關係，竟未經同意擅自竊取信用卡並偽造署押、偽造
    私文書復持以行使，對告訴人所生之損害非輕、詐得財物之價值、事後已取得告
    訴人原諒，達成和解，有協議書乙份附卷可稽及犯罪後坦承之態度等一切情狀，
    量處如主文所示之刑。按行為後法律有變更者，適用裁判時之法律，刑法第二條
    第一項前段定有明文；按中華民國刑法第四十一條業於九十年一月十日公布修正
    ，並於同年一月十二日生效，該條第一項規定：「犯最重本刑為五年以下有期徒
    刑以下之刑之罪，而受六個月以下有期徒刑或拘役之宣告，因身體、教育、職業
    、家庭之關係或其他正當事由，執行顯有困難者，得以一元以上三元以下折算一
    日，易科罰金。但確因不執行所宣告之刑，難收矯正之效，或難以維持法秩序者
    ，不在此限。」又前述易科罰金之折算標準，業據罰金罰鍰提高標準條例第二條
    前段規定，就其原定數額提高為一百倍折算一日。本件被告犯罪後，刑法第四十
    一條規定業經修正公布，已如前述，經比較結果，以修正後之新法有利於被告，
    依刑法第二條第一項前段規定，應適用新法諭知易科罰金之折算標準。
三、發卡銀行留存之八十九年九月三十日財團法人聯合信用卡處理中心簽帳單特約商
    店存根聯上偽造之「吳萱」署押三枚，應依刑法第二百十九條之規定宣告沒收
    。至前開簽帳單特約商店存根聯已交付特約商店，非屬被告所有，不得宣告沒收
    ，另刷卡人留存之信用卡簽帳單顧客存根聯，已於消費後予以銷燬，業據被告陳
    明在卷，衡情可信，該簽帳單及其上之署押則不予宣告沒收，附此敘明。
據上論斷，應依刑事訴訟法第四百五十二條、第二百九十九條第一項前段，刑法第二
條第一項前段、第五十六條、第二百十六條、第二百十條、第三百二十條第一項、第
三百三十九條第一項、第五十五條、第四十一條第一項前段、第二百十九條，罰金罰
鍰提高標準條例第一條前段、第二條，判決如主文。
本案經檢察官吳怡明到庭執行職務。
中      華      民      國    九十一    年      四      月    二十四    日
                                    臺灣士林地方法院刑事第四庭
                                        法  官  黃  潔  茹
右正本證明與原本無異。
如不服本判決，應於判決送達後十日內，向本院提出上訴狀。
                                        書記官  柳  瑞  宗
中      華      民      國    九十一    年      五      月      六      日
附錄本案論罪科刑法條：
刑法第二百十條：
偽造、變造私文書，足以生損害於公眾或他人者，處五年以下有期徒刑。
刑法第二百十六條：
行使第二百十條至第二百十五條之文書者，依偽造、變造文書或登載不實事項或使登
載不實事項之規定處斷。
刑法第三百二十條第一項：
意圖為自己或第三人不法之所有，而竊取他人之動產者，為竊盜罪，處五年以下有期
徒刑、拘役或五百元以下罰金。
刑法第三百三十九條第一項：
意圖為自己或第三人不法之所有，以詐術使人將本人或第三人之物交付者，處五年以
下有期徒刑、拘役或科或併科一千元以下罰金。
